【裁判字號】    92,易緝,224
【裁判日期】    921128
【裁判案由】    竊盜
【裁判全文】
臺灣板橋地方法院刑事判決                        九十二年度易緝字第二二四號
    公  訴  人    臺灣板橋地方法院檢察署檢察官
    被      告    丙○○
右列被告因竊盜案件，經檢察官提起公訴（九十二年度偵字第四七一七號）及移
辦（九十二年度偵字第六四九六號），本院適用簡式審判程序，判決如左：
    主  文
丙○○連續竊盜，累犯，處有期徒刑伍月，如易科罰金，以佰元折算壹日。
扣案之鑰匙貳支，沒收。
    事  實
一、丙○○曾於民國八十二年間，因違反藥事法案件及違反麻醉藥品管理條例案件，
    經本院各判處有期徒刑壹年拾月、肆月，定應執行刑有期徒刑貳年確定，八十三
    年間，因違反麻醉藥品管理條例案件，經本院判處有期徒刑柒月確定，該二有期
    徒刑經付執行及接續執行，並合併計算刑期，八十四年九月十六日縮刑假釋出監
    。丙○○於八十五年間，又因違反麻醉藥品管理條例案件，經本院判處有期徒刑
    拾月確定，上開假釋亦經撤銷，殘刑有期徒刑壹年肆月又貳拾日與該有期徒刑
    拾月經付執行及接續執行，並合併計算刑期，八十八年九月二十七日縮刑假釋出
    監。八十九年間，丙○○再因犯竊盜罪及施用第二級毒品罪，經臺灣高等法院各
    判處有期徒刑陸月、柒月，定應執行刑壹年確定，其上開第二次假釋亦經撤銷，
    殘刑有期徒刑捌月陸日與該有期徒刑壹年經付執行及接續執行，分別於九十年五
    月三十一日及九十一年五月三十一日執行完畢。
二、丙○○猶不知悛悔，意圖為自己不法之所有，基於竊盜之犯意，於九十二年二月
    二十二日凌晨四時許，在臺北市萬華區○○○路○段三五號前，以屬其所有之鑰
    匙一支，發動騎乘甲○○所有、停於該處之車號ＪＴＭ－三五二號重型機車一部
    ，而竊取之，得手後，供己騎用。嗣於九十二年二月二十五日十六時許，丙○○
    駕駛該部機車行經臺北縣三重市○○路二五三號前時，為警查獲，並經警扣得該
    部機車及上開鑰匙一支。
三、丙○○仍不知警惕，意圖為自己不法之所有，承前竊盜之同一概括犯意，於九十
    二年三月二十一日十時許之前當日某時點，在臺北縣新莊市○○路五六號前，以
    屬其所有之鑰匙一支，發動騎乘乙○○○所有、停於該處之車號ＦＮＩ－一五０
    號重型機車一部，而竊取之，得手後，供己騎用。嗣於九十二年三月二十三日十
    五時許，在新莊市○○○路五六之三號旁，丙○○正欲騎用該部機車時，為警查
    獲，並經警扣得該部機車及上揭鑰匙一支。
四、案經臺北縣政府警察局三重分局報由臺灣板橋地方法院檢察署檢察官偵查起訴，
    及臺北縣政府警察局新莊分局報由同署檢察官移送併辦。
    理  由
一、訊據被告丙○○對其竊取右揭二部機車之事實均坦承不諱，並有扣案之鑰匙二支
    可證，且經被害人甲○○、乙○○○於警詢中證述失竊情節明確，復有車輛竊盜
    車牌失竊資料個別查詢報表－查詢車輛認可資料、被害人於警局領回失竊機車所
    出具之贓物認領保管單各二份在卷可稽。本件事證明確，被告竊盜犯行洵堪認定
    。
二、核被告所為，均係犯刑法第三百二十條第一項普通竊盜罪。其先後二次竊車犯行
    ，時間緊接，手法相同，觸犯犯罪構成要件相同之罪名，顯係基於概括犯意反覆
    實施，為連續犯，依刑法連續犯之規定論以一罪。公訴人原起訴事實雖未論及被
    告竊取車號ＦＮＩ－一五０號機車一部之犯行，惟被告該次竊盜犯行與原起訴之
    被告竊取車號ＪＴＭ－三五二號機車一部之犯罪事實，既有連續犯之裁判上一罪
    關係，均為起訴效力所及，本院自應一併審判。查被告曾於八十二年間，因違反
    藥事法案件及違反麻醉藥品管理條例案件，經本院各判處有期徒刑壹年拾月、肆
    月，定應執行刑有期徒刑貳年確定，八十三年間，因違反麻醉藥品管理條例案件
    ，經本院判處有期徒刑柒月確定，該二有期徒刑經付執行及接續執行，並合併計
    算刑期，八十四年九月十六日縮刑假釋出監；八十五年間，其又因違反麻醉藥品
    管理條例案件，經本院判處有期徒刑拾月確定，上開假釋亦經撤銷，殘刑有期徒
    刑壹年肆月又貳拾日及該有期徒刑拾月經付執行及接續執行，並合併計算刑期
    ，八十八年九月二十七日縮刑假釋出監；八十九年間，被告再因犯竊盜罪及施用
    第二級毒品罪，經臺灣高等法院各判處有期徒刑陸月、柒月，定應執行刑壹年確
    定，其上開第二次假釋亦經撤銷，殘刑有期徒刑捌月陸日與該有期徒刑壹年經付
    執行及接續執行，分別於九十年五月三十一日及九十一年五月三十一日執行完畢
    ，有臺灣高等法院被告全國前案紀錄表、臺灣板橋地方法院檢察署刑案資料查註
    紀錄表各一份在卷可考，五年以內再犯有期徒刑以上之本罪，為累犯，依刑法累
    犯之規定，加重其刑。茲審酌被告犯罪動機，所竊取之財物均為機車，本案第一
    次為警查獲後，仍不知警惕，再為同類犯行，且有上述前科，素行不佳，本當從
    重量刑，惟念其於本院審理時坦承犯行，態度尚稱良好，且被害人皆在失竊後未
    久即取回機車，損失不大等一切情狀，量處如主文所示之刑，並諭知易科罰金之
    折算標準。
三、扣案之鑰匙二支，均屬被告所有，且皆供其竊車之用，為被告供述在卷，爰依刑
    法第三十八條第一項第二款規定，宣告沒收。
據上論斷，應依刑事訴訟法第二百九十九條第一項前段，刑法第五十六條、第三百二
十條第一項、第四十七條、第四十一條第一項前段、第三十八條第一項第二款，罰金
罰鍰提高標準條例第一條前段、第二條，判決如主文。
本案經檢察官黃重鋼到庭執行職務。
中    華    民    國      九十二      年      十一    月    二十八      日
                                      臺灣板橋地方法院刑事第十三庭
                                          法  官    王復生
右正本證明與原本無異。
如不服本判決，應於判決送達後十日內向本院提出上訴狀 (應附繕本) ，上訴於
臺灣高等法院。
                                          書記官    黃美雲
中    華    民    國      九十二      年      十二    月      一        日
附錄本案論罪科刑法條全文
刑法第三百二十條：
意圖為自己或第三人不法之所有，而竊取他人之動產者，為竊盜罪，處五年以下有期
徒刑、拘役或五百元以下罰金。
意圖為自己或第三人不法利益，而竊佔他人之不動產者，依前項之規定處斷。
前二項之未遂犯罰之。
依「現行法規所定貨幣單位折算新臺幣條例」第二條規定，本判決主文所示之「元」
，係以新臺幣元之三倍折算之（一銀元以新臺幣三元折算）。


司法院資訊處製作；財團法人民間司法改革基金會備份。
